【裁判字號】    89,易,719
【裁判日期】    890720
【裁判案由】    傷害等
【裁判全文】
臺灣臺北地方法院刑事判決                          八十九年度易字第七一九號
    公  訴  人  臺灣臺北地方法院檢察署檢察官
    被      告  丙○○
右列被告因傷害等案件，經檢察官提起公訴（八十九年度偵字第一五０二號），本院
判決如左：
    主  文
丙○○被訴傷害部分不受理；被訴恐嚇部分無罪。
    理  由
一、公訴意旨略以：被告丙○○因其女友甲○○欲與其分手，認為係告訴人甲○○之
    友人即告訴人乙○○多事，竟於民國八十八年間某日，撥打電話與乙○○，以不
    要在大溪出現，否則丙○○會去找他等語恐嚇乙○○，致使乙○○心生畏懼，致
    生損害於安全；又於八十九年一月四日下午，撥打甲○○之行動電話，要求甲○○不得分手，並恐嚇稱：「如果改選擇我，你的家人及朋友都沒事，不然都會有
    麻煩」等語，使甲○○心生畏懼，而生損害於安全；嗣於翌日上午九時許，甲○○在乙○○陪伴下前往台北市○○○路一０七巷六一號二樓丙○○住處與其談判
    ，丙○○即以要單獨與甲○○談為由，要求乙○○下樓後，隨即基於傷害之故意
    ，毆打甲○○，致使甲○○疑似鼻骨骨折、臉部多處瘀血，復承前恐嚇之概括犯
    意，告訴甲○○「你要走可以，但是回家後不要後悔」，使甲○○心生畏懼，足
    生損害於安全，因認被告涉犯刑法第三百零五條恐嚇罪嫌、第二百七十七條第一
    項傷害罪嫌。
甲、不受理部分：
一、按告訴乃論之罪，告訴人於第一審辯論終結前得撤回其告訴。又告訴經撤回者，
    法院應諭知不受理之判決，刑事訴訟法第二百三十八條第一項、第三百零三條第
    三款分別定有明文。
二、本件被告丙○○被訴傷害部分，經檢察官提起公訴，認為犯刑法第二百七十七條
    第一項之傷害罪，依同法第二百八十七條規定，須告訴乃論。茲據告訴人甲○○
    於本院審理時撤回告訴（見本院八十九年七月六日訊問筆錄），依照前開法條之
    規定，就被訴傷害部分，爰不經言詞辯論，逕諭知不受理之判決。
乙、無罪部分：
一、公訴人認被告丙○○涉有右開恐嚇之犯行，無非係以告訴人甲○○、乙○○之指
    訴為其主要論據。訊據被告固不諱言於八十九年一月五日發生爭執、繼而毆打告
    訴人甲○○，並曾說過「你要走可以，但是回家後不要後悔」各情，惟堅詞否認
    有何恐嚇犯行，辯稱：伊從未撥打電話恐嚇告訴人乙○○、甲○○二人，因甲○○多次提出分手後，又反悔要與伊復合，當八十九年一月五日雙方談判後，甲○○仍堅持分手，伊才說此話，目的係要甲○○考慮清楚感情事，不要反覆等語。
二、按犯罪事實應依證據認定之，無證據不得推定其犯罪事實，刑事訴訟法第一百五
    十四條定有明文。又告訴人之告訴，係以使被告受刑事訴追為目的，是其陳述是
    否與事實相符，仍應調查其他證據以資審認；而刑事訴訟法上所謂認定犯罪事實
    之證據，係指足以認定被告確有犯罪行為之積極證據而言，該項證據自須適合於
    被告犯罪事實之認定，始得採為斷罪資料，如未發現相當證據，或證據不足以證
    明，自不能以推測或擬制之方法，以為裁判之基礎（最高法院四十年台上字第八
    六號判例、五十二年台上字第一三００號判例參照）。
三、經查：（一）告訴人甲○○、乙○○固分別指稱被告丙○○先後於右述時地撥打
    電話恐嚇危害伊等之安全，然為被告所否認，甲○○、乙○○於本院審理時亦自
    承：接獲電話後並未報案，亦無旁人聽聞，更無錄音存證等語（見本院八十九年
    四月二十日訊問筆錄），是公訴人指被告於八十八年間某日、八十九年一月四日
    下午，先後撥打電話恐嚇之犯行，除告訴人片面指訴外，別無其他積極證據足資
    審認，以查其是否與事實相符，而刑事被告依法不負自證無罪之義務，故在別無
    其他積極證據之情形下，本院自不能以推測或擬制之方法，遽認被告確有上開恐
    嚇犯行。（二）告訴人甲○○在乙○○陪同下，於八十九年一月五日至被告住處
    ，嗣甲○○與被告單獨談判分手，被告質問甲○○為何尚與他人交往，雙方進而
    爭執，被告繼之出手毆打甲○○，並對甲○○稱「你要走可以，但是回家後不要
    後悔」等語各情，業據被告自承不諱，核與告訴人甲○○指訴情節相符，並經乙○○證述屬實，然被告辯稱上開言語目的係要甲○○考慮清楚感情事，不要決定
    分手後又再反覆要求復合，告訴人甲○○亦不否認雙方交往經年，交往期間曾多
    次要求分手，後又主動要求復合等情（見本院八十九年四月二十日訊問筆錄），
    則被告所言，亦非全然無因，其主觀上是否有恐嚇犯意，已非無疑，況被告上開
    言語非以將來之惡害通知告訴人，究其內容而言，亦無可能使生畏怖心，自與恐
    嚇罪之構成要件不符。（三）此外，復查無其他積極證據足認被告有何恐嚇犯行
    ，不能證明被告犯罪，揆諸前揭說明，就被訴恐嚇部分，自應依法諭知無罪之判
    決。
據上論斷，應依刑事訴訟法第三百零一條第一項、第三百零三條第三款、第三百零七
條，判決如主文。
本案經檢察官王巧玲到庭執行職務
中      華      民      國  八十九    年      七      月     二十     日
                                      臺灣臺北地方法院刑事第八庭
                                          法  官  胡  宏  文
右正本證明與原本無異。
如不服本判決，應於判決送達後十日內，向本院提出上訴狀。
                                          書記官  魏  大  年
中    華    民    國      八十九      年        七      月    二十六    日


司法院資訊處製作；財團法人民間司法改革基金會備份。
